臺灣臺南地方法院刑事判決
110年度金訴字第82號
公  訴  人  臺灣臺南地方檢察署檢察官
被      告  曹志陽



            楊翰翔


上列被告因詐欺等案件，經檢察官提起公訴（108年度偵字第173
44、21173號、109年度偵字第1191號），被告二人就被訴事實均
為有罪之陳述，本院合議庭裁定由受命法官獨任進行簡式審判程
序，判決如下：
    主  文
曹志陽犯三人以上共同冒用政府機關及公務員名義詐欺取財罪，
共貳罪，各處有期徒刑壹年貳月，應執行有期徒刑壹年肆月。未
扣案之犯罪所得新臺幣壹萬元沒收之，於全部或一部不能沒收或
不宜執行沒收時，追徵其價額。扣案0000000000門號壹張及搭配
該門號之IPHONE手機壹支（IMEI：000000000000000），均沒收
。
楊翰翔犯三人以上共同冒用政府機關及公務員名義詐欺取財罪，
處有期徒刑壹年貳月。未扣案之犯罪所得新臺幣壹萬元沒收之，
於全部或一部不能沒收或不宜執行沒收時，追徵其價額。扣案00
00000000門號壹張及搭配該門號之IPHONE6手機壹支（IMEI：000
000000000000），均沒收。
卷附偽造「臺灣臺北地方法院地檢署刑事傳票」上之偽造「台灣
台北板橋地檢署」公印文壹枚、偽造「臺灣臺北地方法院公證申
請書」上之偽造「臺灣臺北地方法院公證處印」公印文壹枚，均
沒收。   
    犯罪事實及理由
一、犯罪事實
    曹志陽、楊翰翔為貪圖提領款項1成報酬之不法利益，於民
    國108年4月間，經曹志陽胞兄曹志成之介紹，與曹志成（另
    行審結）一起加入盧文清、陳建勳、張佐泓（均經檢察官另
    案偵辦）及其他不詳成年成員所組成3人以上，以實施詐術
    為手段，具有持續性及牟利性之有結構性詐欺集團（曹志陽
    所涉參與犯罪組織部分，業據本院108年度訴字第1334號判
    決確定），擔任收取、提領詐欺所得款項之車手，而與該詐
    欺集團成員各自分工分別為下列犯行：
　㈠曹志陽、楊翰翔與曹志成、陳建勳、張佐泓、盧文清及該集
    團其他不詳成年成員基於三人以上共同冒用政府機關及公務
    員名義詐欺取財、非法由自動付款設備取財及洗錢之犯意聯
    絡，先由該集團不詳女性成年成員於108年4月10日11時許假
    冒健保局員工打電話予周森德，誆稱周森德於108年2月25日
    至台大醫院及長庚醫院掛號領藥，積欠新臺幣（下同）5、6
    萬元藥費未付云云，周森德回稱其於108年2月24日出境中國
    大陸旅遊，迄108年3月17日返台，該假冒健保局員工之不詳
    女性成年成員表示將協助向165反詐騙專線報案後，即由自
    稱「李有意」警官之某不詳男性成年成員與周森德電話聯絡
    ，佯稱：周森德涉及富邦銀行300多萬元毒品買賣款項云云
    ，再轉由自稱「王文豪」檢察官之某不詳男性成年成員與周
    森德電話聯絡，訛稱：須「李有意」警官保證，才能辦理法
    院公證，將派魏姓替代役男至周森德住處巷口拿取辦理公證
    所需之提款卡云云，周森德誤信為真，陷於錯誤，依對方要
    求告知提款密碼，並將其臺灣銀行（帳號000000000000）及
    郵局、土地銀行帳戶提款卡放入1只牛皮紙袋內，於該日（4
    月10日）14時許持至臺中市北屯區豐樂路10巷12弄口，交予
    假冒魏姓替代役男之某不詳男性成年成員，再輾轉交予陳建
    勳指示楊翰翔、曹志成、曹志陽等人接續提領周森德前揭臺
    灣銀行帳戶內下述款項：
　⒈陳建勳於108年4月11日21時30分許，在臺南市新市區某河岸
    旁，將周森德前揭臺灣銀行帳戶提款卡交付楊翰翔，交待楊
    翰翔與曹志成聯絡，楊翰翔遂於同日23時許與曹志成在臺南
    中西區康樂街與中正路口停車場附近會合後，依曹志成指示
    ，騎乘車牌000-0000號機車前往高雄市○○區○○○路00號台新
    銀行岡山分行，將周森德前揭臺灣銀行帳戶提款卡置入自動
    櫃員機，並輸入密碼，自動櫃員機辨識系統因而誤認楊翰翔
    係有權使用該提款卡之人，以此不正方法操作自動付款設備
    ，而接續於翌日（4月12日）0時16分39秒、0時17分46秒、0
    時21分51秒、0時22分40秒、0時29分51秒、0時31分52秒、0
    時35分28秒，自周森德前揭臺灣銀行帳戶中提領2萬元、2萬
    元、2萬5元、2萬5元、2萬5元、2萬5元、2萬5元等7筆，共1
    4萬25元現金後，隨即返回臺南中西區康樂街與中正路口停
    車場附近，將該筆款項連同周森德前揭臺灣銀行帳戶提款卡
    交予曹志成，曹志成從中抽取1萬元作為報酬交予楊翰翔，
    餘款依盧文清指示，交由張佐泓轉交該詐欺集團上手。
　⒉曹志成於108年4月13日2時34分許前往臺南市○○區○○○路00號
    臺灣銀行六甲頂分行，將周森德前揭臺灣銀行帳戶提款卡置
    入自動櫃員機，並輸入密碼，自動櫃員機辨識系統因而誤認
    曹志成係有權使用該提款卡之人，以此不正方法操作自動付
    款設備，而接續於該日2時34分14秒、2時35分23秒、2時36
    分40秒，自周森德前揭臺灣銀行帳戶中提領6萬元、6萬元、
    2萬8,000元等3筆，共14萬8,000元現金後，將該筆款項依盧
    文清指示，交由張佐泓轉交該詐欺集團上手。
　⒊曹志成於108年4月15日0時20分許，在臺南市中西區太子飯店
    旁某燒烤店，將周森德前揭臺灣銀行帳戶提款卡交予曹志陽
    ，指示曹志陽提款，曹志陽遂騎乘機車前往臺南市○○區○○路
    0段000號臺灣銀行臺南分行，將周森德前揭臺灣銀行帳戶提
    款卡置入自動櫃員機，並輸入密碼，自動櫃員機辨識系統因
    而誤認曹志陽係有權使用該提款卡之人，以此不正方法操作
    自動付款設備，而接續於該日0時27分34秒、0時29分40秒、
    0時31分22秒，自周森德前揭臺灣銀行帳戶中提領6萬元、6
    萬元、2萬4,000元等3筆，共14萬4,000元現金後，隨即返回
    上開臺南中西區某燒烤店，將該筆款項連同周森德前揭臺灣
    銀行帳戶提款卡交予曹志成，曹志成從中抽取1萬元作為報
    酬交予曹志陽，餘款依盧文清指示，交由張佐泓轉交該詐欺
    集團上手。
　⒋曹志成於108年4月17日0時5分許前往臺南市○○區○○路000號臺
    灣銀行安平分行，將周森德前揭臺灣銀行帳戶提款卡置入自
    動櫃員機，並輸入密碼，自動櫃員機辨識系統因而誤認曹志
    成係有權使用該提款卡之人，以此不正方法操作自動付款設
    備，而接續於該日0時5分36秒、0時6分57秒，自周森德前揭
    臺灣銀行帳戶中提領10萬元、5萬元等2筆，共15萬元現金後
    ，將該筆款項依盧文清指示，交由張佐泓轉交該詐欺集團上
    手。　　
　　藉此層層轉交方式隱匿詐欺犯罪所得之去向、所在。嗣經周
    森德察覺受騙，報警處理而追查出上情。
　㈡曹志陽與陳建勳、盧文清及該集團其他不詳成年成員基於三
    人以上共同冒用政府機關及公務員名義詐欺取財、行使偽造
    公文書及洗錢之犯意聯絡，先由該集團不詳成年成員於108
    年4月17日13時30分許，假冒中華電信客服人員撥打電話予
    鄭仁熙，佯稱：其00-00000000號之電話費未繳云云，鄭仁
    熙表示未申請該支電話，該假冒中華電信客服人員繼以鄭仁
    熙證件可能遭冒用為由，協助鄭仁熙向電信警察報案，嗣由
    由假冒電信警察之某不詳成年成員與之聯繫後，轉由假冒犯
    罪調查科「陳文華」科長之不詳成年成員與鄭仁熙聯繫，並
    對之誆稱：該支電話涉及10幾件擄車勒贖案件，勒贖贓款均
    匯至其板橋台新銀行帳戶內，經鄭仁熙反應未在板橋台新銀
    行開戶，「陳文華」科長即轉稱：若是如此，必須凍結鄭仁
    熙所有帳戶，除非經由檢察官開立公證申請書並將保證款20
    0萬元存至檢察官指定之花旗銀行帳戶內，帳戶方可免於凍
    結云云，使鄭仁熙陷於錯誤，先至銀行提領200萬元現金回
    家，再依「陳文華」科長之指示，於該日16時5分許，在其
    臺中市○○區○○街00巷000號住處，收受及簽收假冒臺中地方
    法院替代役專員之某不詳男性成年成員所交付之偽造「臺灣
    臺北地方法院地檢署刑事傳票」（其上有偽造「台灣台北板
    橋地檢署」公印文）及偽造「臺灣臺北地方法院公證申請書
    」（其上有偽造「臺灣臺北地方法院公證處印」）後，隨之
    交付200萬元現金。該假冒替代役專員之某不詳男性成年成
    員旋即持該筆贓款搭乘不知情之徐坤明所駕駛之車牌000-00
    號計程車驅車南下臺南，並由盧文清以電話指示陳建勳前往
    收取該筆贓款，陳建勳即夥同曹志陽、鄭益青（另案偵辦）
    及另1名真實姓名年籍不詳之男子，搭乘不知情之楊文宏所
    駕駛之車牌000-0000號計程車，自臺南市○○區○○路0段000號
    茶大茶坊出發，前往臺南市○○區○○○路000號歐悅汽車旅館後
    ，進入308號房與該假冒替代役專員之某不詳男性成年成員
    會合，共同收取該200萬元贓款後，渠等即分乘2部計程車離
    去，該筆200萬元贓款再由陳建勳轉交該詐欺集團上手，藉
    此層層轉交方式隱匿詐欺犯罪所得之去向、所在。嗣經鄭仁
    熙察覺受騙，報警處理而追查出上情。
二、上揭犯罪事實，業據被告曹志陽、楊翰翔於偵審中坦承不諱
    （警卷第24至25、26至27頁、31頁反面、34至35頁、19440
    號偵卷第245頁、17344號偵卷第26至30頁、本院卷第131、1
    42、152頁），與共犯曹志成之供述（警卷第4頁反面至5頁
    、15至16頁、19440號偵卷第244頁、1191號偵卷第91至93頁
    ）及告訴人周森德、鄭仁熙證述其遭詐欺情節（警卷第38至
    39、43至44頁）互核相符，且上開犯罪事實㈠部分，有告訴
    人周森德前揭臺灣銀行帳戶108年4月10日至同年月17日交易
    明細（警卷第67頁）、被告楊翰翔、曹志陽、曹志成提領款
    項之監視錄影畫面翻拍照片（警卷第70至73頁）；上開犯罪
    實㈡部分有告訴人鄭仁熙提出之「臺灣臺北地方法院地檢署
    刑事傳票」、「臺灣臺北地方法院地檢署刑事傳票」等偽造
    公文書各1件（警卷第48頁）、告訴人鄭仁熙遭詐騙時取款
    車手之路口監視錄影畫面翻拍照片（警卷第63、65、74至75
    頁）、車牌000-00號計程車之叫車紀錄及車輛詳細資料報表
    （警卷第50至51、106頁）、TDC-3069號計程車之叫車紀錄
    及車輛詳細資料報表（警卷第53至54、107頁）、歐悅汽車
    旅館入口監視錄影畫面翻拍照片（警卷第60頁反面、62、64
    、76至80頁）、曹志陽臉書個人照片（警卷第59至60頁）等
    資料在卷可稽，復有被告曹志陽所有、用來與曹志成聯繫提
    領告訴人周森德被騙款項使用之0000000000門號IPHONE手機
    1支，及被告楊翰翔所有、用來與該詐欺集團成員聯繫詐欺
    款項提領使用之0000000000門號IPHONE6手機1支扣案可資佐
    證，足認被告2人上開任意性自白與事實相符，本案事證明
    確，被告2人犯行均堪認定。
三、論罪科刑
　㈠核被告曹志陽如犯罪事實㈠所為，係犯刑法第339條之4第1項
    第1、2款三人以上共同冒用政府機關及公務員名義詐欺取財
    罪、第339條之2第1項以不正方法由自動付款設備取得他人
    之物罪及洗錢防制法第2條第2款、第14條第1項之一般洗錢
    罪；其如犯罪事實㈡所為，係犯刑法第339條之4第1項第1、2
    款之三人以上共同冒用政府機關及公務員名義詐欺取財罪、
    同法第216條、第211條之行使偽造公文書罪及洗錢防制法第
    2條第2款、第14條第1項之一般洗錢罪（被告曹志陽參與犯
    罪組織犯行業經另案判決確定）。核被告楊翰翔如犯罪事實
    ㈠所為，係犯組織犯罪防制條例第3條第1項後段之參與犯罪
    組織罪、刑法第339條之4第1項第1、2款三人以上共同冒用
    政府機關及公務員名義詐欺取財罪、第339條之2第1項以不
    正方法由自動付款設備取得他人之物罪及洗錢防制法第2條
    第2款、第14條第1項之一般洗錢罪。
  ㈡被告曹志陽、楊翰翔就上開犯罪事實㈠犯行，與曹志成、陳建
    勳、張佐泓、盧文清及該集團其他不詳成年成員間，有犯意
    聯絡及行為分擔，為共同正犯。被告曹志陽就上開犯罪事實
    ㈡犯行，與盧文清、陳建勳、鄭益青及該集團其他不詳成年
    成員間，有犯意聯絡及行為分擔，為共同正犯；其偽造「台
    灣台北板橋地檢署」、「臺灣臺北地方法院公證處印」公印
    文之行為，乃偽造上開「臺灣臺北地方法院地檢署刑事傳票
    」、「臺灣臺北地方法院公證申請書」等公文書之階段行為
    ；偽造公文書後持以行使，其偽造之低度行為，為行使之高
    度行為所吸收，均不另論罪。
　㈢本件依告訴人等所述被害情節及被告等之供述，可認被告等
    所屬詐欺集團應有成員多人，且分工細密，又該集團成員假
    冒政府機關公務員撥打電話向告訴人等施詐、持偽造之公文
    書向告訴人鄭仁熙行騙收款行為，雖有不同階段之分工，於
    自然觀念上並非不能區分為數行為，惟依一般社會通念，上
    開各階段行為係在同一詐騙犯罪決意及預定計畫下所為，因
    果歷程並未中斷，應適度擴張法律上之行為概念，認僅係一
    個犯罪行為（最高法院97年度台上字第1880號判決參照）。
    是被告二人與所屬該詐欺集團各成員間就前揭所為各階段之
    行為，應可評價為一個犯罪行為，渠2人以一行為同時觸犯
    前揭數罪名，為想像競合犯，應依刑法第55條之規定，均從
    一重之三人以上共同冒用政府機關及公務員名義詐欺取財罪
    處斷。　
　㈣被告曹志陽所犯上開犯罪事實㈠㈡所示2罪，係於不同之時間、
    地點所犯，且被害人亦不相同，自屬犯意各別、行為互異，
    應予分論併罰。　　　
　㈤爰審酌被告2人皆年輕力壯，不思以正當方法賺取財物，為貪
    圖輕易獲得金錢，即參與詐欺集團之犯罪組織擔任「車手」
    ，共同參與本案詐欺取財犯行，並移轉詐欺犯罪所得，而掩
    飾、隱匿詐欺正犯詐欺犯罪所得之來源、去向暨所在，使金
    流不透明，影響社會經濟秩序，危害金融安全，亦使不法之
    徒得藉此輕易詐取財物、隱匿真實身分，造成國家查緝犯罪
    受阻，也使告訴人無從追回被害款項而受有財產損失，所生
    危害非輕，兼衡被告2人之犯罪動機、目的、手段、分工參
    與犯罪程度、依內部分工模式取得之報酬、對告訴人所生財
    產損害程度、前科素行、均坦承犯行，惟迄未賠償告訴人損
    失之犯罪後態度，暨各自陳明之智識程度與家庭經濟狀況（
    見本院卷第152至153頁），並參考相關量刑意見等一切情狀
    ，分別量處如主文第一、二項所示之刑，另就被告曹志陽所
    犯上開2罪，衡酌其罪名、行為態樣、動機、手段均相同，
    所侵害者均非具有不可替代性、不可回復性之個人法益，2
    罪間之責任非難重複程度甚高，復就所犯各罪整體評價其應
    受非難及矯治之程度，並兼衡刑罰經濟與公平、比例等原則
    ，定其應執行之刑如主文第一項所示之有期徒刑1年4月。　
    　
四、被告楊翰翔不予宣告強制工作
　　被告楊翰翔雖犯組織犯罪條例第3條第1項後段之參與犯罪組
    織罪，惟本於法律合憲性解釋原則，依司法院釋字第471號
    關於行為人有無預防矯治其社會危險性之必要，及比例原則
    等與解釋意旨不相衝突之解釋方法，為目的性限縮，對犯該
    條例第3條第1項之參與犯罪組織罪者，視其行為之嚴重性、
    表現之危險性、對於未來行為之期待性，以及所採措施與預
    防矯治目的所需程度，於有預防矯治其社會危險性之必要，
    且符合比例原則之範圍內，由法院依該條例第3條第3項規定
    ，一併宣告刑前強制工作（最高法院刑事大法庭108年度台
    上大字第2306號裁定意旨參照）。本件審酌被告楊翰翔於參
    與之詐欺集團犯罪組織內，僅係負責提領贓款、上繳贓款，
    居於該組織之下層地位，非主導地位，且非親自對告訴人周
    森德實施詐騙，參與情節非重、參與時間非久，是其於本案
    犯行所顯現之行為嚴重性及表現危險性均尚屬非重，亦無證
    據足認其有實行詐欺犯行之習慣或係因遊蕩或懶惰成習而犯
    罪，則其於執行主文第二項所示之刑後，應已足令其產生警
    惕，而達預防再犯及矯治之效，如另於其所應擔負之自由刑
    外宣告強制工作，而干預其人身自由與行動自由長達3年，
    依比例原則衡量後，顯有輕重失衡之情，是依上開說明，爰
    不併為強制工作之宣告。　　　　
五、沒收之說明
  ㈠按刑法第219條規定，偽造之印章、印文或署押，不問屬於犯
    人與否，沒收之。卷附告訴人鄭仁熙所提出偽造「臺灣臺北
    地方法院地檢署刑事傳票」上之偽造「台灣台北板橋地檢署
    」公印文1枚、偽造「臺灣臺北地方法院公證申請書」上之
    偽造「臺灣臺北地方法院公證處印」公印文1枚（警卷第48
    頁），不問屬於犯人與否，應依刑法第219條規定沒收之。
    又偽造印文究係以電腦軟體編輯或套印而成，抑或偽刻印章
    後蓋用其上，尚有未明，而無法證明被告曹志陽所屬詐欺集
    團成員涉犯偽造印章之犯行，自無從就存在與否尚屬不明之
    偽造印章宣告沒收；另上開偽造之公文書「臺灣臺北地方法
    院地檢署刑事傳票」、「臺灣臺北地方法院公證申請書」，
    已交付予告訴人鄭仁熙收執，已非被告曹志陽或其所屬詐欺
    集團共犯所有，爰不宣告沒收。
  ㈡共同正犯間犯罪所得之沒收，應就個人所分得部分個別為沒
    收或追徵之見解，對於不法利得分配明確時，應依各人實際
    分配所得沒收（最高法院104年度台上字第3604號判決見解
    參照）。又被告2人所犯洗錢防制法第14條第1項規定，依同
    法第18條第1項前段固有沒收財物或財產上利益之特別規定
    。惟洗錢防制法第18條第1項規定，並無「不問屬於犯罪行
    為人與否」之要件（絕對義務沒收），當以屬於（按指實際
    管領）犯罪行為人者為限，始應（相對義務）沒收。本件被
    告曹志陽供承其上開犯罪事實㈠犯行係從中獲得1萬元報酬，
    其上開犯罪事實㈡犯行則未獲得報酬等語（警卷第24頁反面
    、27頁、31頁反面、19940號偵卷第245至246頁），與共犯
    曹志成之供述相符（警卷第16頁反面）；被告楊翰翔則供承
    其上開犯罪事實㈠犯行從中獲得1萬元報酬（本院卷第133頁
    、17344號偵卷第26、30頁、警卷第34頁反面），且依卷內
    事證既查無其他積極證據足認被告曹志陽、楊翰翔本案犯行
    所得，除前揭各1萬元外，尚有其他不法利得，依罪疑有利
    於被告原則，應認被告曹志陽、楊翰翔實際受分配之不法利
    得各為1萬元。再被告2人前揭不法利得，雖未扣案，然為避
    免被告2人無端坐享犯罪所得，且經核本案情節，宣告前揭
    不法利得之沒收並無過苛之虞，應依刑法第38條之1第1項前
    段於渠三人罪刑項下分別宣告沒收其犯罪所得，於全部或一
    部不能沒收或不宜執行沒收時，併依同法條第3項規定，追
    徵其價額。
  ㈢扣案0000000000門號1張及搭配該門號之IPHONE手機1支（IME
    I：000000000000000），係被告曹志陽所有，供其與共犯曹
    志成聯繫提領上開犯罪事實㈠所示告訴人周森德被詐騙款項
    使用；扣案0000000000門號1張及搭配該門號之IPHONE6手機
    1支（IMEI：000000000000000），係被告楊翰翔所有，用以
    與詃詐欺集團上手聯繫提領、交付詐欺款項所用，業據被告
    曹志陽、楊翰翔分別供明在卷（本院卷第132至133頁），屬
    供犯罪所用之物，應依刑法第38條第2項規定，在渠2人罪刑
    項下分別宣告沒收。
六、適用之法律
    刑事訴訟法第273條之1第1項、第299條第1項前段，組織犯
    罪防制條例第3條第1項後段，洗錢防制法第2條第2款、第14
    條第1項，刑法第11條前段、第28條、第216條、第211條、
    第339條之4第1項第1款、第2款、第339條之2第1項、第55條
    、第51條第5款、第219條、第38條之1第1項前段、第3項、
    第38條第2項、第40條第1項，刑法施行法第1條之1第1項。
本案經檢察官柯博齡提起公訴，檢察官洪欣昇到庭執行職務。
中　　華　　民　　國　　110 　年　　4 　　月　　29　　日
　　　　　　　　　刑事第五庭    法　官  林欣玲
以上正本證明與原本無異。
如不服本判決應於收受本判決後20日內向本院提出上訴書狀，並
應敘述具體理由。其未敘述上訴理由者，應於上訴期間屆滿後20
日內向本院補提理由書狀（均須按他造當事人之人數附繕本）「
切勿逕送上級法院」。 
　　　　　　　　　　　　　　　　書記官　莊文茹
中　　華　　民　　國　　110 　年　　4 　　月　　30　　日
附錄本案論罪科刑法條：
組織犯罪防制條例第3條
發起、主持、操縱或指揮犯罪組織者，處3年以上10年以下有期
徒刑，得併科新臺幣1億元以下罰金；參與者，處6月以上5年以
下有期徒刑，得併科新臺幣1千萬元以下罰金。但參與情節輕微
者，得減輕或免除其刑。
具公務員或經選舉產生之公職人員之身分，犯前項之罪者，加重
其刑至二分之一。
犯第1項之罪者，應於刑之執行前，令入勞動場所，強制工作，
其期間為3年。
前項之強制工作，準用刑法第90條第2項但書、第3項及第98條第
2項、第3項規定。
以言語、舉動、文字或其他方法，明示或暗示其為犯罪組織之成
員，或與犯罪組織或其成員有關聯，而要求他人為下列行為之一
者，處3年以下有期徒刑，得併科新臺幣3百萬元以下罰金：
一、出售財產、商業組織之出資或股份或放棄經營權。
二、配合辦理都市更新重建之處理程序。
三、購買商品或支付勞務報酬。
四、履行債務或接受債務協商之內容。
前項犯罪組織，不以現存者為必要。
以第5項之行為，使人行無義務之事或妨害其行使權利者，亦同
。
第5項、第7項之未遂犯罰之。

洗錢防制法第2條
本法所稱洗錢，指下列行為：
一、意圖掩飾或隱匿特定犯罪所得來源，或使他人逃避刑事追訴
    ，而移轉或變更特定犯罪所得。
二、掩飾或隱匿特定犯罪所得之本質、來源、去向、所在、所有
    權、處分權或其他權益者。
三、收受、持有或使用他人之特定犯罪所得。

洗錢防制法第14條
有第二條各款所列洗錢行為者，處7年以下有期徒刑，併科新臺
幣5百萬元以下罰金。
前項之未遂犯罰之。
前二項情形，不得科以超過其特定犯罪所定最重本刑之刑。

中華民國刑法第211條
偽造、變造公文書，足以生損害於公眾或他人者，處1年以上7年
以下有期徒刑。

中華民國刑法第216條
行使第210條至第215條之文書者，依偽造、變造文書或登載不實
事項或使登載不實事項之規定處斷。

中華民國刑法第339條之4
犯第339條詐欺罪而有下列情形之一者，處1年以上7年以下有期
徒刑，得併科1百萬元以下罰金：
一、冒用政府機關或公務員名義犯之。
二、三人以上共同犯之。
三、以廣播電視、電子通訊、網際網路或其他媒體等傳播工具，
    對公眾散布而犯之。
前項之未遂犯罰之。

中華民國刑法第339條之2
意圖為自己或第三人不法之所有，以不正方法由自動付款設備取
得他人之物者，處3年以下有期徒刑、拘役或30萬元以下罰金。
以前項方法得財產上不法之利益或使第三人得之者，亦同。
前二項之未遂犯罰之。